# 土地承包费

提问人：史乃琛 时间：2010-11-19 14:45:53
陈版主：我公司一次性支付 50 年果园土地承包费该如何处置？计入长期待摊费用吗？若发生减值该如何处理。多谢

回答人：chenyiwei
该业务的具体背景？ 50 年的承包费包含了什么，是仅仅包括土地承包权，还是同时获得了其中种植的果树的受益权？后续如需补种、增种的，如何处理？

回答人：chenyiwei
也就是，你公司并非从事农业生产的公司，这部分果园承包与公司的主营业务没有直接关系，类似于高尔夫会员费？ 另外，该果园产出的水果等能否对外出售，售价是否可以弥补租金和后续管护成本？